臺灣高等法院高雄分院刑事判決　　九十一年度上易字第二一六號
　　上訴人
　　即被告　甲○○
右上訴人因違反毒品危害防制條例案件，不服臺灣高雄地方法院九十年度易字第四二
九０號中華民國九十一年一月八日第一審判決（起訴案號：臺灣高雄地方法院檢察署
九十年度毒偵字第四五四二號），提起上訴，本院判決如左：
      主      文
上訴駁回。
      事實及理由
一、本案經本院審理結果，認原審判決之認事用法及量刑，均無不當，應予維持，並
    引用原審判決書所記載之事實、證據及理由。
二、上訴人即被告甲○○上訴意旨雖又指稱原判決量刑過重云云。
三、惟查，被告所犯毒品危害防制條例第十條第二項之施用第二級毒品罪，其法定刑
    為三年以下有期徒刑，原審判決以被告係連續犯及累犯，依法遞加重其刑後，量
    處有期徒刑柒月，係屬低度之刑，顯無過重之嫌。上訴意旨以量刑過重指摘原判
    決不當，為無理由，應予駁回。
據上論斷，應依刑事訴訟法第三百六十八條、第三百七十三條，判決如主文。
本案經檢察官陳新慶到庭執行職務。
中    華    民    國     九十一     年       二       月     二十七   日
                              臺灣高等法院高雄分院刑事第五庭
                                  審判長法官  吳水木
                                        法官  趙文淵
                                        法官  洪慶鐘
右正本證明與原本無異。
不得上訴。
                                      書記官  彭筱瑗
中    華    民    國     九十一     年       三       月      四      日
                                                                      Ｄ
附件：
臺灣高雄地方法院刑事判決                          九十年度易字第四二九號
    公  訴  人  臺灣高雄地方法院檢察署檢察官
    被      告  甲○○  男二十九歲（民國○○○年○月○日生）
                        住台南縣仁德鄉○○路二九一巷八五號
                        送臺灣屏東監獄
                        身分證統一編號：Ｚ000000000號
右列被告因違反毒品危害防制條例案件，茲經檢察官提起公訴（九十年度毒偵字第四
五四二號），本院判決如左：
    主  文
甲○○連續施用第二級毒品，累犯，處有期徒刑柒月。
扣案安非他命壹包（驗後毛重零點柒公克，驗前毛重零點捌公克）沒收銷燬之。
    事  實
一、甲○○曾於民國（下同）八十五年間，因重利案件，經臺灣台南地方法院判處有
    期徒刑四月，上訴後，經台灣高等法院台南分院駁回其上訴確定，甫於八十六年
    五月二十三日易科罰金，執行完畢，詎仍不知悛悔。甲○○前因施用第二級毒品
    安非他命案件，經依臺灣台南地方法院以八十七年度易緝字第一三七號裁定送觀
    察、勒戒後，認無繼續施用毒品之傾向，由臺灣台南地方法院檢察署檢察官於八
    十七年十月三十日以八十七年度偵字第一ＯＯ七八號不起訴處分確定。五年內，
    嗣又基於概括犯意，自九十年六月間起至九十年八月二十一日十二時止，連續在
    其位於台南市○○街十三號等處施用第二級毒品安非他命，為警於九十年八月二
    十一日，在高雄市○○區○○路與高速公路口查獲，並扣得第二級毒品安非他命
    一包（驗前毛重零點八公克），經依本院九十年度毒聲字第五二Ｏ一號裁定送觀
    察、勒戒後，認有繼續施用毒品之傾向。
二、案經高雄市政府警察局保安大隊黎明二中隊報告臺灣高雄地方法院檢察署檢察官
    偵查起訴。
    理  由
一、右揭事實，業經被告甲○○迭於警、偵訊及本院審理中坦承不諱，且有第二級毒
    品安非他命一包（驗前毛重零點八公克扣案），扣案之晶體經送高雄醫學大學附
    設中和紀念醫院檢驗結果確屬安非他命，有該院九十年十二月十四日九Ｏ一二─
    一九之檢驗報告暨高雄市政府衛生局出具之尿液檢驗報告附卷可稽，被告之自白
    與事實相符，得採為論罪科刑之依據。又被告前因施用毒品案件，經依臺灣台南
    地方法院八十七年度易緝字第一三七號裁定送觀察、勒戒後，認無繼續施用毒品
    之傾向，由臺灣台南地方法院檢察署檢察官於八十七年十月三十日以八十七年度
    偵字第一ＯＯ七八號不起訴處分確定，有不起訴處分書在卷足憑。其於五年後再
    犯毒品危害防制條例第十條之罪，經裁定送觀察勒戒，認有繼續施用毒品傾向，
    有台灣高雄地方法院九十年度毒聲字第五二Ｏ一號裁定及臺灣高雄看守所附設勒
    戒所九十年八月三十一日高所坤戒勒字第三二六七號函送之有無繼續施用毒品傾
    向證明書一份附卷可參，本件事證明確，被告於不起訴處分確定後五年內再犯毒
    品危害防制條例之犯行，洵堪認定，應予依法論科。
二、查安非他命為八十七年五月二十日公布毒品危害防制條例第二條第二項第二款所
    明定之第二級毒品，禁止持有、施打、吸用、販賣、轉讓。核被告甲○○所為，
    係犯毒品危害防制條例第十條第二項之施用第二級毒品罪。其持有第二級毒品安
    非他命之低度行為，應為施用之高度行為所吸收不另論罪。其施用毒品行為時間
    密接、犯罪構成要件相同，顯係基於概括犯意為之，應依連續犯規定論處，並加
    重其刑。又被告甲○○曾於八十五年間，因重利案件，經臺灣台南地方法院判處
    有期徒刑四月，上訴後，經台灣高等法院台南分院駁回其上訴確定，甫於八十六
    年五月二十三日易科罰金，執行完畢，有台灣高等法院被告全國前案紀錄表附卷
    憑佐，於五年內再犯有期徒刑以上之本罪，為累犯，應依法加重其刑。又有二種
    以上刑之加重者，依刑法第七十條遞加重其刑。爰審酌被告甫於八十七年間經觀
    察勒戒後無繼續施用傾向，由檢察官於八十七年十月三十日以八十七年度偵字第
    一ＯＯ七八號不起訴處分確定，猶不知悔改，顯無戒絕之決心，惟念其施用毒品
    純屬自戕行為，對他人尚無危害，且犯罪後坦承犯行，態度良好等一切情狀，量
    處如主文所示之刑。扣案之安非他命一包，驗前毛重零點八公克，驗後毛重零點
    七公克，有高雄醫學大學附設中和紀念醫院九十年十二月十四日九Ｏ一二─一九
    檢驗報告一紙可參，應依毒品危害防制條例第十八條第一項前段之規定沒收銷燬
    之，至送鑑驗耗損之安非他命既已滅失，自無庸宣告沒收，附此敘明。
據上論斷，應依刑事訴訟法第二百九十九條第一項前段，毒品危害防制條例第十條第
二項、第二十條第三項前段、第十八條第一項前段，刑法第十一條前段，第五十六條
第四十七條，判決如主文。
本案經檢察官呂幸玲到庭執行職務。
中      華      民      國    九十一    年      一      月      八      日
                             臺灣高雄地方法院刑事第七庭
                                 法  官    何  清  富
右正本證明與原本無異。
如不服本判決，應於判決送達後十日內，向本院提出上訴狀。
                                 書記官    陳  恩  如
中      華      民      國    九十一    年      一      月      八      日
附錄本判決論罪科刑所適用之法條：
毒品危害防制條例第十條第二項：
施用第二級毒品者，處三年以下有期徒刑。
毒品危害防制條例第二十條第三項前段：
依前項規定為不起訴之處分或不付審理之裁定後，五年內再犯第十條之罪，經觀察、
勒戒後，認有繼續施用毒品之傾向或三犯以上者，不適用前項之規定。
毒品危害防制條例第十八條第一項前段：
查獲之毒品及專供製造或施用毒品之器具，不問屬於犯人與否，均沒收銷燬之。
